【裁判字號】    97,交簡上,1
【裁判日期】    970205
【裁判案由】    公共危險
【裁判全文】
臺灣屏東地方法院刑事判決           97年度交簡上字第1號
上  訴  人  甲○○
即  被  告
上列上訴人因公共危險案件，不服本院96年度交簡字第711 號中
華民國96年11月27日刑事簡易判決（96年度偵字第6283號），提
起上訴，本院判決如下：
    主  文
上訴駁回。
甲○○緩刑貳年，緩刑期內並應向指定之公益團體、地方自治團
體或社區提供捌拾小時之義務勞務，緩刑期間付保護管束。
    事實及理由
一、本案經本院審理結果，認第一審判決認事用法及量刑均無不
    當，應予維持，除引用第一審簡易判決書（包括聲請簡易判
    決處刑書）記載之事實、證據及理由外（如附件），並據上
    訴人即被告於本院審理時坦白承認。
二、上訴意旨略以：被告係嫁到台灣地區之大陸籍人民，對於台
    灣地區之法律規定不了解，復因一時失慮飲酒駕車而為本案
    犯行，惟被告從無前科，且已痛定思痛、決心戒酒，其夫現
    在監獄中服刑，由其一人扶養公婆，復因依法無法工作，無
    能力繳交罰金，請准給予被告緩刑自新之機會，被告願接受
    從事義務勞務之處分等語。
三、原審認被告服用酒類，不能安全駕駛動力交通工具而駕駛犯
    行，事證明確，而依刑法第185 條之3 之規定，判處被告拘
    役55日，並諭知易科罰金之折算標準，認事用法並無違誤，
    量刑亦屬妥適。被告僅以請求給予緩刑自新機會為由而提起
    本件上訴，為無理由，應予駁回。
四、查被告未曾受刑之宣告，先前亦無任何刑事犯罪紀錄，有臺
    灣高等法院被告前案紀錄表在卷可按，茲念被告因一時失慮
    ，致罹刑章，並衡酌被告已因本案酒醉駕車肇事受有腦震盪
    、頭部外傷等傷害，有警卷所附署立屏東醫院出具之診斷證
    明書可憑，堪認被告應已自本案中獲得相當之教訓，被告於
    案發後亦即坦承犯行，並表悔意，且其甫入境台灣地區一年
    多，有警卷所附之入境許可可稽，對台灣地區之法律規定並
    不熟悉，本院認所宣告之刑以暫不執行為適當，併予宣告緩
    刑二年，以啟自新。又為使被告於緩刑期間內，仍深知戒惕
    ，避免緩刑之宣告遭撤銷，爰斟酌檢察官之意見（被告當庭
    亦表同意），併宣告其於緩刑期間內，向指定之公益團體、
    地方自治團體或社區，提供80小時之義務勞務，並依刑法第
    93條第1 項第2 款之規定，諭知其應於緩刑期間付保護管束
    ，期能使被告於義務勞務過程及保護管束期間，確切明瞭本
    案犯罪所生之危險，並培養正確法治觀念。至於被告究應向
    何公益團體、地方自治團體或社區提供義務勞務，屬執行之
    問題，應由執行檢察官斟酌全案情節及各公益團體、地方自
    治團體或社區之需求，妥為指定，併予敘明。
據上論斷，應依刑事訴訟法第455 條之1 第1 項、第3 項、第
373 條、第368 條，刑法第74條第1 項第1 款、第2 項第5 款、
第93條第1項第2款，判決如主文。
本案經檢察官李賜隆到庭執行職務。
中    華    民    國  97    年    2    月      5      日
            交通法庭  審判長  法  官   莊鎮遠
                              法  官   王以齊
                              法  官   王炳人
以上正本證明與原本無異。
不得上訴。
中    華    民    國  97    年    2     月    12      日
                              書記官   王鵬勝


司法院資訊處製作；財團法人民間司法改革基金會備份。
